最高法院刑事判決                                八十七年度台上字第二三七號
    上  訴  人  甲○○
                乙○○
右上訴人等因詐欺（違反商業會計法）案件，不服台灣高等法院中華民國八十六年十
月二十八日第二審判決（八十六年度上訴字第四二八五號，起訴案號：台灣台北地方
法院檢察署八十四年度偵字第二○五三○號），提起上訴，本院判決如左：
    主  文
上訴駁回。
    理  由
按刑事訴訟法第三百七十七條規定，上訴於第三審法院，非以判決違背法令為理由，
不得為之。是提起第三審上訴，應以原判決違背法令為理由，係屬法定要件。如果上
訴理由狀並未依據卷內訴訟資料，具體指摘原判決不適用何種法則或如何適用不當，
或所指摘原判決違法情事，顯與法律規定得為第三審上訴理由之違法情形，不相適合
時，均應認其上訴為違背法律上之程式，予以駁回。本件原判決依據告訴人廖政雄之
指訴，與同案被告陳清標供述情節相符，並有上訴人甲○○名片二紙、台灣高等法院
刑案紀錄簡覆表、國防部軍法局則創字第二○六五號函、陸軍總司令部軍法處修
慎字第○八八五號簡便行文表可資佐證等情。因認上訴人甲○○、乙○○共同騙取廖
政雄之國民身分證，交與陳清標製作不實之薪資，所得扣繳憑單持以申報營利事業所
得稅，逃漏稅捐犯行明確，核其等所為應從一重之刑法第三百三十九條第一項論處，
而維持第一審論處上訴人等共同意圖為自己不法所有，以詐術使人將本人之物交付（
乙○○為累犯）罪刑之判決駁回上訴人等在第二審之上訴。已詳述其所憑之證據及其
認定之理由。甲○○上訴意旨略以在不知情下，被利用幫助陳清標逃漏稅捐，既無犯
意聯絡，亦未取得代價，應屬不罰。而原判決並未記載犯罪之牽連關係，構成理由不
備等語。乙○○上訴意旨略以因不知情而僅受託轉交身分證影本，未獲取不法利益，
無犯罪可言。上訴人從未冒稱軍法人員，僅告訴人指訴，原判決對於二人供述之歧異
未加究明，亦有不備理由之違法等語。惟查上開上訴意旨所指各點均經原判決在理由
中一一詳加指駁及說明，上訴人等均未依據卷內資料具體指摘，徒憑己見，仍執陳詞
，就原判決明白論斷之事項及認事採證職權之行使，任意指摘，泛言原判決有理由不
備之違法，且為單純事實之爭執，自非適法之第三審上訴理由。其等上訴違背法律上
之程式，應予駁回。又原判決雖從一重依刑法第三百三十九條第一項論處上訴人等罪
刑，原不得上訴第三審法院。但牽連所犯輕罪部分，係得上訴第三審，依牽連犯罪上
訴不可分之原則，應認本件亦得上訴，併此敘明。
據上論結，應依刑事訴訟法第三百九十五條前段，判決如主文。
中      華      民      國    八十七    年      一      月    二十二    日
                              最高法院刑事第十庭
                                  審判長法官  吳  雄  銘
                                        法官  池  啟  明
                                        法官  陳  宗  鎮
                                        法官  石  木  欽
                                        法官  吳  火  川
      右正本證明與原本無異
                                              書  記  官
中      華      民      國    八十七   年       二      月      三      日
